【裁判字號】    99,簡上,296
【裁判日期】    990521
【裁判案由】    竊盜
【裁判全文】
臺灣板橋地方法院刑事判決             99年度簡上字第296號
上  訴  人
即  被  告  乙○○
上列被告因竊盜案件，不服本院中華民國99年3 月2 日99年度簡
字第1382號第一審簡易判決（聲請簡易判決處刑案號：98年度偵
字第28990 號），提起上訴，本院管轄第二審之合議庭判決如下
：
    主  文
上訴駁回。
乙○○緩刑貳年，並應於判決確定後參個月內向公庫支付新臺幣
貳萬元。
    事  實
一、乙○○之父陳瑞山與甲○○為朋友關係，乙○○於民國98年
    7 月15日凌晨5 時許，在臺北縣蘆洲市○○○路122 巷48號
    住處，見外出購買早餐之甲○○將甲○○所有之黑色MASHI
    MARO廠牌（IMEI碼：000000000000000 ）行動電話1 支（內
    含門號0000000000號SIM 卡1 張）放置於桌上，竟意圖為自
    己不法之所有，徒手竊取上開行動電話（內含門號00000000
    00號SIM 卡1 張）1 支，得手後，復另基於意圖為自己不法
    利益而盜用他人電信設備通信之單一犯意，自98年7 月15日
    凌晨5 時10分12秒起至同日凌晨5 時49分59秒間，在上址住
    處，接續多次撥打上開竊得並插有門號0000000000號SIM 卡
    之行動電話，而以無線方式，向臺灣大哥大股份有限公司傳
    送行使該行動電話門號之序號及內碼所代表之訊號，隱瞞其
    非該行動電話合法使用人之事實，要求該公司提供行動電話
    通訊服務，致使臺灣大哥大股份有限公司行動電話之通信系
    統陷於錯誤，誤認其係該行動電話門號申請人所使用而予以
    接收，並為其提供行動電話通訊服務，乙○○因而接續盜用
    該電信設備通信多次，總計獲得使用行動電話通信之財產上
    不法利益共新臺幣（下同）3,500 元。嗣甲○○於購買早餐
    完畢返回上址時，發現放置於桌上之上開行動電話（內含門
    號00 00000000 號SIM 卡1 張）失竊，經陳瑞山質問家人，
    乙○○始將上開竊得之行動電話1 支（內含門號0000000000
    號SIM 卡1 張）交還予甲○○而查知上情。
二、案經甲○○訴由臺北縣政府警察局蘆洲分局報請臺灣板橋地
    方法院檢察署檢察官偵查後聲請以簡易判決處刑。
    理  由
一、上揭犯罪事實，業據被告即上訴人乙○○於偵查及本院審理
    中坦承不諱，核與證人即被害人甲○○於警詢中（依刑事訴
    訟法第159 條之5 第1 項具有證據能力）之證述情節相符，
    並有門號0000000000號行動電話臺灣大哥大補印通話明細單
    1 份、臺灣大哥大資料查詢2 紙、上開失竊電話照片5 張在
    卷可稽，足認被告之自白與事實相符，洵堪採為認定事實之
    依據。事證明確，被告犯行洵堪認定，應予依法論科。
二、按電信法第56條第1 項之罪，以意圖為自己或第三人不法之
    利益，使用有線、無線或其他電磁方式，盜接或盜用他人電
    信設備通信者為要件。本罪之處罰詐得免繳電信通信費用之
    不法利益規定，乃刑法詐欺得利罪之特別法，依特別法優於
    普通法之原則，自毋庸再論以刑法詐欺得利罪。且本罪構成
    要件所稱以有線、無線或其他電磁方式，盜接或盜用他人電
    信設備通信者，並不限於以盜拷他人行動電話之序號、內碼
    等資料於自己之手機內，為盜用之唯一方式，其他諸如：利
    用他人住宅內之有線電話，盜打他人電話為通信行為；或在
    住宅外之電話接線箱內，盜接他人之有線電話線路，以自己
    之電話機盜打他人電話為通信行為；或意圖為自己不法之所
    有，竊取他人之行動電話手機，進而為盜打通信之行為；或
    僅以使用竊盜之意思，擅取他人之行動電話手機為盜打通信
    之行為等，不一而足，皆成立本罪（最高法院88年度台非字
    第43號判決意旨、最高法院88年度第1 次刑事庭會議決議參
    照）。是核被告所為，係犯刑法第320 條第1 項之竊盜罪及
    電信法第56條第1 項之盜用他人電信設備通信罪。被告於密
    切接近之時、地，接續盜打多通電話，而反覆密集多次盜用
    他人電信設備通信，侵害同一法益，各舉動之獨立性極為薄
    弱，依一般社會健全觀念，難以強行分離，顯係基於單一犯
    意接續所為，為接續犯，此部分僅成立一罪。又被告所犯上
    開二罪間，犯意各別，行為互殊，應予分論併罰。原審以被
    告犯罪事實明確，援引刑事訴訟法第449 條第1 項前段、第
    3 項、第454 條第2 項，電信法第56條第1 項，刑法第11條
    前段、第320 條第1 項、第41條第1 項前段，刑法施行法第
    1 條之1 第1 項、第2 項前段，並審酌被告之素行，竊取他
    人之行動電話1 支（價值約3,000 元），再予以盜打以獲取
    免付費之不法利益，犯行自屬非是，惟竊取後不久即坦承犯
    罪，並將贓物交還告訴人，此經告訴人陳明在卷，兼衡其國
    中之智識程度、犯罪之動機、目的、手段、犯後態度、迄今
    尚未與告訴人達成和解等一切情狀，分別量處拘役20日、有
    期徒刑2 月，並均諭知易科罰金之折算標準，其認事用法，
    並無違誤，量刑均屬妥適。被告上訴雖稱原審量刑過重云云
    ，惟按關於刑之量定，係實體法上賦予法院得為自由裁量之
    事項，倘其未有逾越法律所規定之範圍，或濫用其權限，即
    不得任意指摘為違法，被告雖就原審法院適法範圍裁量權之
    行使為爭執，惟原審量定刑期，已審酌被告各種犯罪情狀，
    並無失出，是被告稱原審量刑過重，請求改判云云，為無理
    由，應予駁回。又查，被告前雖因違反槍砲彈藥刀械管制條
    例案件，經本院以90年度訴字第1084號判處有期徒刑1 年2
    月確定，又因妨害自由，經本院以91年度訴字第127 號判處
    有期徒刑3 月確定，經接續執行後，於92年4 月15日假釋出
    監，交付保護管束至92年8 月19日期滿未經撤銷假釋而視為
    執行完畢後，5 年以內未曾因故意犯罪受有期徒刑以上刑之
    宣告，有臺灣高等法院被告前案紀錄表1 份在卷可參，因一
    時失慮，致罹刑典，事後已坦承犯行，並於竊盜得手後不久
    即已將竊得之上開行動電話返還予告訴人甲○○，經此偵審
    程序及罪刑之宣告，當知所警惕，而無再犯之虞，本院認所
    宣告之刑以暫不執行為適當，併予宣告緩刑2 年，以啟自新
    ，併斟酌被告所造成之法益侵害程度，認應命被告向公庫支
    付一定之金額為宜，爰依刑法第74條第2 項第4 款規定，命
    被告於本案判決確定後3 個月內，應向公庫支付新臺幣2 萬
    元。
據上論斷，應依刑事訴訟法455 條之1 第1 項、第3 項、第368
條，刑法第74條第1 項第2 款、第2 項第4 款，判決如主文。
本案經檢察官黃彥琿到庭執行職務。
中    華    民    國    99    年    5     月    21    日
                   刑事第十九庭  審判長法  官 曾淑娟
                                       法  官 陳明偉
                                       法  官 鄧雅心
上列正本證明與原本無異。
不得上訴。
                                       書記官 陳金鳳
中    華    民    國    99    年    5     月    21    日
附錄本案論罪科刑法條全文：
中華民國刑法第320條
意圖為自己或第三人不法之所有，而竊取他人之動產者，為竊盜
罪，處5 年以下有期徒刑、拘役或5 百元以下罰金。
意圖為自己或第三人不法之利益，而竊佔他人之不動產者，依前
項之規定處斷。
前二項之未遂犯罰之。
電信法第56條
意圖為自己或第三人不法之利益，以有線、無線或其他電磁方式
，盜接或盜用他人電信設備通信者，處5 年以下有期徒刑，得併
科新台幣150 萬元以下罰金。
意圖供自己或第三人盜接或盜用他人電信設備通信，而製造、變
造或輸入電信器材者，處1 年以上7 年以下有期徒刑，得併科新
台幣3 百萬元以下罰金。意圖供第三人盜接或盜用他人電信設備
通信，而販賣、轉讓、出租或出借電信器材者，亦同。
意圖供自己或第三人犯罪之用而持有前項之電信器材者，處3 年
以下有期徒刑，得併科新台幣50萬元以下罰金。
第1 項及第2 項之未遂犯罰之。

司法院資訊處製作；財團法人民間司法改革基金會備份。
